# 请教陈版：内控问题

提问人：跨度防护 时间：2018-07-09 21:30:53
（ 1 ）子公司的采购款支付由母公司管理层审批；（ 2 ）母公司销售人员负责子公司的销售工作。请教陈版： 1 、上述行为是否构成IPO障碍？我认为不构成，因为母公司本来对子公司就具有监督和管理权； 2 、对于事项（ 2 ），如果构成障碍，母公司按照子公司独立招聘销售人员需支付的工资，向子公司收取管理费即可。

回答人：chenyiwei
1 、业务、人员等独立性存在障碍。 2 、母公司对子公司的控制权必须通过其在子公司的股东会和董事会中的投票权实现，不能直接干预子公司的具体经营活动和侵犯子公司作为独立法人的财产权。

提问人：跨度防护 时间：2018-07-10 09:53:38
陈版， 1 、业务独立不是主要对独立外部或者合并外关联方而言吗，母公司本就决定子公司的经营，事项中只是更细化了，集团内部之间这种操作也不会损害未来股民利益，虽然形式上有瑕疵，但我觉得不构成实质性障碍； 2 、另外，对于事项（ 2 ），一套人员可以完成工作，是没有必要再另安排人员的，母子公司间节省了成本，是否构成障碍？如果构成障碍，有什么解决方案吗？案例所述解决方案行不通吗？

回答人：chenyiwei
可以看作必要的合规成本。对老板而言，这一点可以数得清的合规成本与IPO成功后的经济利益到底哪个更重要，这笔帐应该不难算。

回答人：chenyiwei
都构成障碍。要想上市，就要形式上和实质上都满足独立性要求，就像我们的独立性既包括形式上独立也包括实质上独立，两者缺一不可一样。上市公司机构独立是起码要求，为此多花人员成本也是必要的。